# 求助陈版同一控制人下控股合并

提问人：范豆 20152015 时间：2020-04-22 13:17:09
陈版好：
想问下您如果是自然人控股的两家公司合并，比如A合并B，且通过换股方式合并B公司，达到控制B的目的，A在确认长投时应该用享有的B公司所有者权益账面价值相对于最终合并报表上的金额乘以控股比例，这是同一控制下形成合并的处理教科书上的处理办法，但这个最终控制方是个人，而不是集团，也不存在合并报表吧，请问此时的长投要怎么确认呢？谢谢陈版。

回答人：chenyiwei
也是按照同一原则，模拟该实际控制人需编制合并报表。如果B在历史上是实际控制人向非关联方收购来的，则其各项资产、负债的计量金额需以购买日公允价值为基础持续计算确定。